臺灣彰化地方法院刑事判決                          九十一年度訴字第一七六號
    公  訴  人  臺灣彰化地方法院檢察署檢察官
    被      告  甲○○
右列被告因違反毒品危害防制條例案件，經檢察官提起公訴 (九十一年度毒偵字第七
五號)，本院判決如左：
     主      文
甲○○施用第一級毒品，處有期徒刑捌月，扣案之第一級毒品海洛因壹包（淨重為零
點零玖公克，包裝重為零點壹玖公克）沒收銷燬之。
     事     實
一、甲○○前因施用毒品案件，經本院八十九年度毒聲字第五一一號裁定送觀察、勒
    戒後，認有繼續施用傾向，聲請本院以八十九年度毒聲字第九九九號裁定令入戒
    治處所施以強制戒治一年，於實施滿三個月後，因經評估戒治成績合格，由檢察
    官聲請本院以八十九年度毒聲字第四七七四號裁定准予停止戒治，所餘戒治期間
    交付保護管束，嗣因違反保護管束情節重大，經依本院九十年度毒聲字第五一二
    號裁定撤銷停止戒治，並令入戒治處所施以殘餘期間之強制戒治，惟其逃亡拒不
    入戒治所戒治，經通緝到案後，始執行殘餘期間，於民國（下同）九十年七月二
    十日執行期滿，由檢察官於九十年十月二十二日以九十年度戒毒偵字第一四九一
    、一四九二號為不起訴處分確定。於五年之內，竟不知悔改，仍未戒除毒癮，基
    於施用第一級毒品海洛因之犯意，於九十一年一月五日二十二時許，在其位於彰
    化縣埔心鄉○○村○○路一三一號之住處，以將第一級毒品海洛因摻水置於注射
    針筒，注射於手臂之方式，施用第一級毒品海洛因一次，嗣於九十一年一月六日
    ，在彰化縣員林鎮○○里○○路與民生路口，為警查獲，並扣得海洛因一包（淨
    重零點零九公克，包裝重零點一九公克）。
二、案經彰化縣警察局員林分局報請台灣彰化地方法院檢察署檢察官偵查起訴。
     理  由
一、右揭事實，業據被告甲○○於警訊中坦承不諱，其雖嗣後於偵、審中翻異其詞，
    否認有何施用第一級毒品海洛因之情事，辯稱：伊是施用其他藥物才會驗出尿液
    中有嗎啡之反應云云，然查：其於九十一年一月六日為警採取之尿液，經送驗結
    果確呈嗎啡陽性反應，有彰化縣衛生局九十一年一月十四日煙檢字第九一００六
    五號煙毒尿液檢驗成績書一紙附卷可稽，復有扣案之一小包海洛因可資佐證，而
    扣案之一小包白色粉末經鑑定結果確為海洛因無誤，有法務部調查局第調科壹字
    第一四０００七九七四號鑑定通知書一紙在卷足憑，被告雖以前詞置辯，惟其並
    無法提出醫師處方或所服用之藥物供本院調查，且衡諸一般檢驗學常理，常人如
    未施用海洛因，其尿水應無嗎啡反應，若有施用毒品海洛因者，於八小時內約有
    百分之八十量於尿液中排出，二十四小時後剩餘量之百分之九十再排出，七十二
    小時後仍有微量排出，是被告既於九十一年一月六日經採集其尿液檢驗結果，呈
    現嗎啡陽性反應，已如前述，依前開說明推算之，其最後一次施用海洛因之時間
    ，應為其被採取尿液之前七十二小時內某時，核與其於警訊中所供述之施用時間
    相符，堪認其嗣後空言辯駁，顯係卸責之詞，不足採信；其於警訊中之自白應與
    事實相符，堪予採信。被告前因施用毒品案件，經本院八十九年度毒聲字第五一
    一號裁定送觀察、勒戒後，認有繼續施用傾向，聲請本院以八十九年度毒聲字第
    九九九號裁定令入戒治處所施以強制戒治一年，於實施滿三個月後，因經評估戒
    治成績合格，由檢察官聲請本院以八十九年度毒聲字第四七七四號裁定准予停止
    戒治，所餘戒治期間交付保護管束，嗣因違反保護管束情節重大，經依本院九十
    年度毒聲字第五一二號裁定撤銷停止戒治，並令入戒治處所施以殘餘期間之強制
    戒治，惟其逃亡拒不入戒治所戒治，經通緝到案後，始執行殘餘期間，於九十年
    七月二十日執行期滿，由檢察官於九十年十月二十二日以九十年度戒毒偵字第一
    四九一、一四九二號為不起訴處分確定等情，有該不起訴處分書、台灣高等法院
    被告全國前案紀錄表及台灣彰化地方法院檢察署刑案資料查註紀錄表在卷足憑。
    其於五年內，再犯毒品危害防制條例第十條第一項之施用第一級毒品罪無訛。綜
    上所述，本案事證明確，被告犯行足以認定。
二、核被告所為，係犯毒品危害防制條例第十條第一項之施用第一級毒品罪。被告持
    有第一級毒品係為供其施用，其持有之低度行為應為施用之高度行為吸收，不另
    論罪。爰審酌被告前曾有施用毒品罪行，經送觀察勒戒、強制戒治後，猶不知悔
    改，再施用毒品海洛因不輟，不僅戕害自身健康，更辜負國家將之視為病人，並
    施以長時間之戒治處遇之苦心，惟其對他人權益之侵害仍屬有限，於本院審理中
    已坦承其犯行，及其犯罪目的、手段等一切情狀，量處如主文所示之刑。扣案之
 海洛因一小包（淨重零點零九公克，包裝重零點一九公克），係屬第一級毒品，
    爰依毒品危害防制條例第十八條第一項前段規定，沒收銷燬之。
據上論斷，應依刑事訴訟法第二百九十九條第一項前段，毒品危害防制條例第十條第
一項、第十八條第一項前段，刑法第十一條前段，判決如主文。
本案經檢察官盧永盛到庭執行職務。
中      華      民      國    九十一    年      五      月      七      日
                              臺灣彰化地方法院刑事第一庭
                                    審判長法      官  葉  榮  郎
                                          法      官  吳  俊  螢
                                          法      官  簡  璽  容
右正本證明與原本無異。
如不服本判決，應於判決送達後十日內向本院提出上訴狀（須附繕本）。
                                          法院書記官  王  惠  嬌
中      華      民      國    九十一    年      五      月      八      日
毒品危害防制條例第十條：
施用第一級毒品者，處六月以上五年以下有期徒刑。
施用第二級毒品者，處三年以下有期徒刑。
